臺灣桃園地方法院交通事件裁定　　　　 96年度交聲字第254號
異議人即
受處分人　甲○○
原處分機關　交通部公路總局新竹區監理所
上列異議人即受處分人因違反道路交通管理處罰條例案件，不服
交通部公路總局新竹區監理所民國96年4 月3 日桃監裁罰字第裁
52-A0000000號裁決書所為處分，聲明異議，本院裁定如下：
    主  文
原處分撤銷。
甲○○汽車駕駛人，在禁止臨時停車處所停車，處罰鍰新臺幣陸
佰元。
    理  由
一、原處分意旨略以：本件異議人即受處分人甲○○於民國94年
    9 月12日上午11時21分許，駕駛車號F2E-321 號重型機車，
    在臺北市○○路○ 段與榮民總醫院路口處，有在禁止臨時停
    車之處所停車之違規，經臺北市政府警察局（下稱：原舉發
    單位）依道路交通管理處罰條例第56條第1 項第1 款規定，
    填製北市警交大字第AD0000000 號舉發違反道路交通管理事
    件通知單（下稱：舉發通知單），通知異議人應於94年10月
    17日前至桃園監理站聽候裁處，然異議人逾應到案期限仍未
    至指定處所聽候裁處，原處分機關乃依道路交通管理處罰條
    例第56條第1 項第1 款之規定，裁處異議人罰鍰新臺幣一千
    二百元。
二、聲明異議意旨略以：異議人並未收受原舉發單位填製之舉發
    通知單，因此異議人並無「逾越應到案期限」之情事，請求
    撤銷加倍罰鍰之處分等語。
三、按汽車駕駛人停車時，有在禁止臨時停車處所停車之情形者
    ，處新臺幣六百元以上一千二百元以下罰鍰，道路交通管理
    處罰條例第56條第1 項第1 款定有明文。又依違反道路交通
    管理事件統一裁罰基準表之規定，上開違規情形如於期限內
    繳納或到案聽候裁決者，處罰鍰新臺幣六百元。查異議人於
    上揭時、地駕駛前開機車，有在禁止臨時停車之處所停車之
    違規乙情，有採證照片1 張在卷可考，且為異議人所不爭執
    ，堪認屬實，因之，異議人於到案日期（即94年10月17日）
    內所應繳納之罰鍰當為新臺幣六百元甚明。
四、另按處理違反道路交通管理事件，有關文書送達之程序，依
    行政程序法之規定；送達由行政機關自行或交由郵政機關送
    達；送達，於應受送達人之住居所、事務所或營業所為之；
    於應送達處所不獲會晤應受送達人時，得將文書付與有辨別
    事理能力之同居人、受僱人或應送達處所之接收郵件人員；
    送達，不能依前二條規定為之者，得將文書寄存送達地之地
    方自治或警察機關，並作送達通知書兩份，一份黏貼於應受
    送達人住居所、事務所、營業所或其就業處所門首，另一份
    交由鄰居轉交或置於該送達處所信箱或其他適當位置，以為
    送達，違反道路交通管理事件統一裁罰基準及處理細則第5
    條，行政程序法第68條、第72條第1 項前段、第73條第1 項
    、第74條第1 項分別定有明文。
五、經查，異議人自87年9 月3 日起，其戶籍地址即遷至桃園縣
    龜山鄉○○路110 號10樓之5 ，此有個人基本資料查詢結果
    1 紙附卷可參，而由異議人所提出之聲明異議狀觀之，其住
    址確為上開戶籍地無誤，而本件之舉發通知單業於94年11月
    2 日以寄存送達之方式對異議人之住所地為送達乙情，亦有
    寄存送達證書影本1 紙在卷足憑，足見原舉發通知單係於94
    年11月2 日合法送達於異議人無訛。
六、另查，違反道路交通管理事件統一裁罰基準表係根據受處分
    人逾越應到案期限日數之久暫設有異其處罰金額之裁量標準
    ，揆其旨，顯認「逾越應到案期限」亦屬可責原因之一，逾
    期越久，可責程度越高，方有從重裁罰之必要，準此以解，
    「逾越應到案期限」既屬可責原因之一，則得將此納為「裁
    量事項」以酌定應處罰鍰金額之前提，自須以受處分人就「
    逾越」之情形具有可歸責之事由存在為限。本件原舉發單位
    之舉發通知單雖已合法送達予異議人，然該舉發通知單送達
    時，早已逾應到案之94年10月17日等情，已如前述，是異議
    人縱有逾應到案期限仍未繳納罰鍰之情事，亦顯無任何可歸
    責之事由存在，則其在無責之情況下「逾越應到案期限」，
    原處分機關自不得將此情形納為裁量事項。原處分機關逕以
    最高額裁處異議人罰鍰，其據為裁量所審酌之基礎事實顯有
    違誤，原處分即難謂為適當。異議人聲明異議意旨指摘原處
    分不當，為有理由，自應由本院將原處分撤銷，另為裁定如
    主文第二項所示。
據上論斷，應依道路交通管理處罰條例第87條第2 項、第56條第
1 項第1 款，道路交通案件處理辦法第20條前段，裁定如主文。
中　　華　　民　　國　　96　　年　　12　　月　　26　　日
                  交通法庭    法  官  魏于傑
以上正本證明與原本無異。
如不服本裁定，應於裁定送達後5 日內向本院提出抗告狀。
　　　　　　　　　　　　　　　書記官　林怡君
中　　華　　民　　國　　96　　年　　12　　月　　26　　日
